【裁判字號】    99,交聲,1170
【裁判日期】    991231
【裁判案由】    聲明異議
【裁判全文】
臺灣臺南地方法院交通事件裁定        99年度交聲字第1170號
移送機關    交通部公路總局嘉義區監理所麻豆監理站
異議人即
受處分人    黃俊彬
上列異議人即受處分人因違反道路交通管理處罰條例案件，對於
交通部公路總局嘉義區監理所麻豆監理站99年9月6日所為之裁決
處分（處分案號：麻監裁罰字第裁75-I00000000號）聲明異議，
本院裁定如下：
    主    文
異議駁回。
    理    由
一、原處分意旨略以：異議人即受處分人黃俊彬（下稱異議人）
    駕駛車牌號碼5S-1981號自用一般小客車，於民國99年8月2
    日10時1分許，行經彰化縣田中鎮○○路與員集路交岔路口
    時，因占用機車停等區，經彰化縣警察局田中分局（下稱舉
    發機關）警員攔停製單舉發，嗣經移送機關即交通部公路總
    局嘉義區監理所麻豆監理站（下稱原處分機關）以其違規事
    證明確，依道路交通管理處罰條例第60條第2項第3款及違反
    道路交通管理事件統一裁罰基準表之規定，裁處異議人罰鍰
    新臺幣（下同）900元等語。
二、聲明異議意旨略以：異議人於99年8月2日駕駛自小客行駛於
    彰化縣田中鎮○○路上預備左轉中州路，當時員集路號誌處
    於綠燈狀態，異議人盡量將車靠車道內側停止等待對方來車
    先行通過，車身稍往前暫停於路口，以免妨礙後方來車直行
    ，結果該號誌黃燈秒數太短，對方來車也一直通過，員集路
    上號誌變換成紅燈之後，中州路上車輛隨即通行，異議人駕
    駛之車輛無法隨即駛入中州路車道，只好停在原來位置等待
    下一個綠燈號誌亮之後再通行，惟卻因此經警員開單舉發，
    顯係該員警未依道路當時狀態做合理判斷，為此聲明異議，
    請求撤銷原處分等語。
三、按汽車駕駛人，駕駛汽車有不遵守道路交通標誌、標線、號
    誌之指示，而本章各條無處罰之規定者，處900元以上1,800
    百元以下罰鍰，道路交通管理處罰條例第60條第2項第3款定
    有明文。又機器腳踏車停等區線，用以指示汽缸總排氣量未
    滿550立方公分之機器腳踏車駕駛人於紅燈亮時行駛停等之
    範圍，其他車種不得在停等區內停留。本標線視需要設置於
    行車速限每小時60公里以下之道路，且設有行車管制號誌路
    口之停止線後方，道路交通標誌標線號誌設置規則第174條
    之2亦有明文。
四、經查：
  (一)異議人駕駛車牌號碼5S-1981號自用一般小客車，於上開時
    地因占用機車停等區，經舉發機關警員攔停製單舉發，並經
    原處分機關裁處如前所述之裁罰等情，有彰化縣警察局99年
    8月2日彰警交字第I00000000號舉發違反道路交通管理事件
    通知單及原處分機關99年9月6日麻監裁罰字第裁75-I000000
    00號裁決書各1份、採證照片2幀附卷可稽，且為異議人所不
    爭執，是此部分事實應堪認定。
  (二)異議人辯稱其於綠燈時即已暫停於路口準備左轉，結果該號
    誌黃燈秒數太短，待對方來車經過後，號誌已轉為紅燈，其
    只好停在原來位置等待等語；惟查，經本院檢視上開採證照
    片，異議人之上開車輛停在機車等停區，斯時交通號誌為紅
    燈，秒數為31秒，嗣經本院依職權函查違規地點之交通號誌
    秒數變化之情形，經彰化縣警察局以99年10月12日彰警交字
    第0990060294號函覆稱：田中鎮○○路與中州路口號誌，為
    二時相行車管制，查詢時段號誌秒數為：幹道綠燈50秒、黃
    燈4秒、全紅2、支道綠燈38秒、黃燈4秒、全紅2秒等語，有
    上開函文在卷可稽（見本院卷第24頁），並無異議人所稱黃
    燈號誌秒數太短之情形，又按汽車行駛至交岔路口，左轉彎
    時，應距交岔路口30公尺前顯示方向燈或手勢，換入內側車
    道或左轉車道，行至交岔路口中心處左轉，並不得占用來車
    道搶先左轉，道路交通安全規則第102條第1項第5款定有明
    文，亦即，異議人若欲在該路口左轉，則應將車輛行至交岔
    路口中心處等待對向無來車時左轉，惟就上開採證照片觀之
    ，異議人之車輛係停等於機車停等區，並未行駛至交岔路口
    中心，若異議人遵守上開交通安全規則之規定，將車輛行至
    交岔路口中心處，待黃燈亮啟後，4秒內應可左轉通過路口
    ，惟異議人卻於綠燈時停在機車停等區，直到紅燈亮啟均無
    法左轉通過路口，顯係自己不當之駕駛行為所致，與黃燈秒
    時數長短尚無關聯，是異議人前開所辯，顯為卸責之詞，委
    不足採。
  (三)依上所述，異議人於上開時、地有占用機車停等區之違規行
    為，則原處分機關依道路交通管理處罰條例第60條第2項第3
    款及違反道路交通管理事件統一裁罰基準表之規定，裁處異
    議人罰鍰900元之處分，於法核無不當。本件異議為無理由
    ，應予駁回。
五、據上論斷，應依道路交通管理處罰條例第87條第2項、道路
    交通案件處理辦法第19條，裁定如主文。
中    華    民    國    99    年    12    月    31    日
                      交通法庭  法  官  林福來
以上正本證明與原本無異。
如不服本裁定，應於收受送達後5日內向本院提出抗告狀。（應
附繕本）
                                書記官  李淑惠
中    華    民    國   100    年    1     月    4     日

司法院資訊處製作；財團法人民間司法改革基金會備份。
